【裁判字號】    90,訴,1250
【裁判日期】    900622
【裁判案由】    偽造文書
【裁判全文】
臺灣臺中地方法院刑事判決                九十年度訴字第一二五０號
    公  訴  人  臺灣臺中地方法院檢察署檢察官
    被      告  乙○○
    被      告  甲○○
右列被告因偽造文書案件經檢察官提起公訴 (九十年度偵字第六一九九號) ，本院判
決如左：
    主      文
乙○○、甲○○共同連續行使偽造私文書，足以生損害於他人，各處有期徒刑貳年。
偽造之富邦銀行信用卡三張（卡號0000000000000000、00000
00000000000、0000000000000000）三商人壽玉山銀行
信用卡一張（卡號0000000000000000）第一銀行信用卡（卡號00
00000000000000）一張及戊○○、己○○貳人之國民身分證變造部分
（身分證上換貼乙○○、甲○○之照片）。向庚○○申請行動電話門號（00000
00000）由乙○○偽造戊○○署押及購買行動電話二支、在三聯之簽帳單上，甲○○偽造己○○之署押，向大高雄加油站在一式三聯之簽帳單上，乙○○偽造戊○○
之署押，均沒收。
    事      實
一、乙○○、甲○○與偽造信用卡集團綽號「小陳」之成年男子，共同基於行使變造
    特種文書、行使偽造準私文書、行使偽造私文書及意圖為自己不法所有之概括犯
    意聯絡，於民國九十年三月間，在高雄市○○路不詳地點，由「小陳」提供偽造
    之信用卡五張，分別為富邦銀行信用卡（卡號000000000000000
    0、0000000000000000、0000000000000000
    ）三張、三商人壽玉山銀行信用卡（卡號0000000000000000）
    一張、第一銀行信用卡（卡號0000000000000000）一張，交予
    乙○○、甲○○，約定由乙○○、甲○○持該偽造之信用卡刷卡消費，將購得之
    財物交予「小陳」銷贓，以抵付乙○○、甲○○向「小陳」借貸之債務，以此方
    式詐取財物。渠為掩人耳目，並由乙○○、甲○○提供照片各一張，交「小陳」
    在來源不詳之戊○○、己○○身分證上換貼渠二人之照片，加以變造，年籍資料
    仍為戊○○（民國○○○年○月○日生，身分證字號Ｚ000000000）、
    己○○（民國○○○年○月○日生，身分證字號Ｚ000000000），以備
    查驗。
二、乙○○、甲○○乃持上揭偽造之信用卡及變造之身分證，先於九十年三月十八日
    ，至台中縣東勢鎮○○路四七四號庚○○經營之台灣大哥大電信東勢營業處，申
    請行動電話門號（0000000000），交付變造之戊○○身分證供庚○○
    核對，並由乙○○偽造戊○○署押，足生損害於戊○○。再於九十年三月二十一
    日下午三時十四分許，至上址向庚○○購買行動電話二支，價額新台幣（下同）
    三萬一千元，由甲○○持卡號0000000000000000之偽造富邦銀
    行信用卡交付庚○○，供其在印錄機上刷卡辨識通過，並在一式三聯之簽帳單上
    偽造「己○○」之署押，足生損害於己○○，以此方式詐取財物得手，將購得之
    行動電話交付「小陳」銷贓，並將該卡號0000000000000000之
    偽造富邦銀行信用卡隨手丟棄。
三、乙○○、甲○○再於九十年三月二十二日上午六時五十二分許，駕駛車牌號碼６
    Ｌ－六四六二號自小客車，至高雄市三民區○○○路四六九號大高雄加油站加油
    ，由乙○○持卡號0000000000000000之偽造三商人壽玉山銀行
    信用卡，以同上揭方式刷卡消費，並在一式三聯之簽帳單上偽造「戊○○」之署
    押，足生損害於戊○○，詐取價值八百八十元之汽油得手。
四、乙○○、甲○○食髓知味，於九十年三月二十二日下午六時許，再至台中縣東勢
    鎮○○路四七四號庚○○經營之台灣大哥大電信東勢營業處欲購買行動電話，經
    庚○○察覺有異，報警當場查獲，扣得偽造之信用卡四張、變造之身分證二張、
    行動電話申請書影本、購買行動電話之簽帳單、加油站之簽帳單及發票等證物。
五、案經台中縣警察局東勢分局報請臺灣臺中地方法院檢察署檢察官偵查起訴。
    理      由
一、訊之被告乙○○、甲○○坦承右揭犯行不諱，核與被害人庚○○、戊○○、己○○、丙○○（卡號0000000000000000之富邦銀行信用卡所有人
    ）及證人丁○○（玉山銀行行員）於警訊中指述之情節相符，並有如犯罪事實欄
    之證物扣案可證，事證明確，被告等犯行已堪認定。
二、核被告二人所為，係犯刑法第二百十六條按被告所犯新增訂之刑法第二百零一條
    之一，行使偽造變造之信用卡處五年以下有期徒刑得併科三萬元以下罰金，於九
    十年六月二十二日生效，惟被告二人係九十年三月十八日至同日二十一日間所為
    係依刑法第二百十六條行使偽造私文書處斷，依同法第二條規定行為後法律有變
    更者適用裁判時法律，裁判前之法律有利行為人者適用最有利於行為之法律，故
    仍適用舊法第二百十六條行使偽造私文書罪、第二百二十條第二項、第三項、第
    二百十條之行使偽造準私文書罪、刑法第三百三十九條第一、三項之詐欺取財及
    詐欺取財未遂，此部分係行使偽造之信用卡、被告另在申請行動電話門號及一式
    三聯之簽帳單上冒簽陳秉均、戊○○之簽名，此係偽造私文書之階段行為，為偽
    造私文書行為所吸收，偽造私文書因持以行使，偽造私文書之低度行為，為行使
    之高度行為所吸收，不另論罪，被告另犯同法第二百十二條變造特種文書罪，並
    持以行使亦僅論行使變造特種文書罪，被告二人間有犯意之連絡及行為之分擔，
    均為共同正犯，被告所犯上開各罪，有方法結果之牽連關係，屬裁判上一罪，從
    較重之行使偽造私文書罪處斷，其前後數次行使偽造私文書行為，時間緊接，所
    犯罪名及構成要件雷同，顯基於概括之犯意而為之，為連續犯，加重其刑，爰審
    酌其一切犯罪情狀、目的、及危害社會貪圖不勞而獲等情，均量處如主文所示之
    刑，以資懲儆。
    偽造之信用卡、變造之身分證（變造部分）申請行動電話門號、及購物一式三聯
    之簽帳單上戊○○、己○○之署押均沒收之。
據上論結，應依刑事訴訟法第二百九十九條第一項前段、刑法第二十八條、第二百十
六條、第二百十條、第二百二十條第二項、第三項、第二百十二條、第三百三十九條
第一項、第三項、第二百十九條、第五十五條、第五十六條、第三十八條第一項第二
款、罰金罰鍰提高標準條例第一條，判決如主文。
中     華    民    國      九十      年       六      月     二十二     日
                                    臺灣臺中地方法院刑事第三庭
                                        法  官  陸炎榮
右正本證明與原本無異。
如不服本判決，應於判決送達後十日內向本院提出上訴狀( 應附繕本 )，上訴於臺灣
高等法院臺中分院。
                                        書記官
中     華    民    國      九十      年       六      月     二十六     日
刑法第二百十六條
行使第二百十條至第二百十五條之文書者，依偽造、變造文書或登載不實事項或使登
載不實事項之規定處斷。
刑法第二百十條
偽造、變造私文書，足以生損害於公眾或他人者，處五年以下有期徒刑。
刑法第二百二十條
在紙上或物品上之文字、符號，依習慣或特約，足以為表示其用意之證明者，關於本
章之罪，以文書論。
                                                                        Ａ


司法院資訊處製作；財團法人民間司法改革基金會備份。
